ACORDAO-COMPLETO-2530052

ACÓRDÃO DE RELAÇÃO

ACÓRDÃO DE RELAÇÃO 1126/2022 ATA 19/2022 - PLENÁRIO

Acórdão 1126/2022-TCU-Plenário

VISTOS, relacionados e discutidos estes autos em que, nessa fase, trata de Recurso de Revisão em Tomada de Contas Especial, interposto por José Biondi Nery da Silva contra o Acórdão 9912/2016-TCU-Segunda Câmara - (Peça 50) (Relator: Ministro Ministro-Substituto Marcos Bemquerer Costa) , proferido na Sessão Ordinária da Segunda Câmara de 30/8/2016 nos seguintes termos:
"9. Acórdão: 
VISTOS, relatados e discutidos estes autos referentes à Tomada de Contas Especial deflagrada pela Superintendência Regional do Médio São Francisco do Instituto Nacional de Colonização e Reforma Agrária contra a Fundação para o Desenvolvimento do Semi-Árido Brasileiro - Fundesa e os Srs. José Biondi Nery da Silva e Emerson Jocaster Negri Scherer, em face da não execução do objeto do Termo de Parceria 6.000/2007, celebrado entre Incra e a Fundesa. 
ACORDAM os Ministros do Tribunal de Contas da União, reunidos em sessão da 2ª Câmara, ante as razões expostas pelo Relator, em: 
9.1. com fundamento nos arts. 1º, inciso I, 16, inciso III, alínea c, 19, caput, e 23, inciso III, da Lei 8.443/1992, julgar irregulares as contas da Fundação para o Desenvolvimento do Semi-Árido Brasileiro - Fundesa e dos Srs. José Biondi Nery da Silva e Emerson Jocaster Negri Scherer, condenando-os solidariamente ao pagamento dos valores abaixo especificados, com a fixação do prazo de quinze dias, a contar da notificação, para comprovarem, perante o Tribunal (art. 214, inciso III, alínea a do Regimento Interno) , o recolhimento da dívida ao Instituto Nacional de Colonização e Reforma Agrária, atualizada monetariamente e acrescida dos juros de mora, calculados a partir das correspondentes datas, até a data do efetivo recolhimento, na forma prevista na legislação em vigor:

9.2. aplicar individualmente à Fundesa e aos Srs. José Biondi Nery da Silva e Emerson Jocaster Negri Scherer, a multa prevista nos arts. 19, caput, e 57 da Lei 8.443/1992, no valor de R$ 300.000,00 (trezentos mil reais) , fixando-lhes o prazo de 15 (quinze) dias, a contar da notificação, para que comprovem, perante o Tribunal (art. 214, inciso III, alínea a, do Regimento Interno) , o recolhimento das dívidas ao Tesouro Nacional, atualizadas monetariamente desde a data do presente Acórdão até a do efetivo recolhimento, se forem pagas após o vencimento, na forma da legislação em vigor;
9.3. autorizar, caso requerido, nos termos do art. 26 da Lei 8.443/1992, o parcelamento das dívidas constantes deste Acórdão em até 36 (trinta e seis) parcelas mensais e sucessivas, informando aos responsáveis que a falta de pagamento de qualquer parcela importará no vencimento antecipado do saldo devedor (art. 217, § 2º, do Regimento Interno do TCU) , sem prejuízo das demais medidas legais;
9.4. autorizar, desde logo, a cobrança judicial das dívidas a que se referem os subitens anteriores, nos termos do art. 28, inciso II, da Lei 8.443/1992;
9.5. enviar cópia deste Acórdão, bem como do Relatório e da Proposta de Deliberação que o fundamentam, à Procuradoria da República no Estado de Pernambuco, nos termos do art. 16, § 3º, da Lei 8.443/1992 c/c art. 209, § 7º, do Regimento Interno do TCU, ao Incra-Sede e à Superintendência Regional do Médio São Francisco (SR29) ."
Considerando que o art. 288, do RI/TCU, dispõe sobre o Recurso de Revisão.
Considerando que o recurso em análise não atende aos requisitos específicos de admissibilidade.
Considerando os pareceres da Secretaria de Recursos (peças 185 e 186) e do Ministério Público junto a este Tribunal (peça 194) ;
ACORDAM os Ministros do Tribunal de Contas da União, por unanimidade, com fundamento nos artigos 32 e 35 da Lei 8.443, de 1992, c/c o artigo 288 do RI/TCU; em:
a) não conhecer do recurso de revisão interposto por José Biondi Nery da Silva contra o Acórdão 9912/2016-TCU-Segunda Câmara - (Peça 50) (Relator: Ministro Ministro-Substituto Marcos Bemquerer Costa) , por não atender os requisitos específicos de admissibilidade.
b) dar ciência deste Acórdão ao recorrente.
c) informar aos interessados que o presente Acórdão pode ser acessado por meio do endereço eletrônico www.tcu.gov.br/acordaos.
1. Processo TC-Processo 010.637/2013-3 (TOMADA DE CONTAS ESPECIAL) 
	1.1. Responsáveis: Emerson Jocaster Negri Scherer (XXX.379.000-XX) ; Fundacao Para O Desenvolvimento do Semi Arido Brasileiro - Fundesa (05.888.454/0001-64) ; José Biondi Nery da Silva (XXX.364.224-XX) .
	1.2. Recorrente: José Biondi Nery da Silva (XXX.364.224-XX) .
	1.3. Órgão/Entidade: Entidades/órgãos do Governo do Estado de Pernambuco; Superintendência Regional do Incra No Estado de Pernambuco.
	1.4. Relator: Ministro Antonio Anastasia.
                   1.4.1. Ministra que declarou impedimento nos autos: Ana Arraes.
	1.5. Representante do Ministério Público: Procuradora-Geral Cristina Machado da Costa e Silva.
	1.6. Relator da deliberação recorrida: Ministro-Substituto Marcos Bemquerer Costa
	1.7. Unidades Técnicas: Secretaria de Recursos (Serur) ; Secretaria de Controle Externo de Tomada de Contas Especial (SecexTCE) .
	1.8. Representação legal: Elber Alencar Nery Biondi (21906/OAB-PE) , representando José Biondi Nery da Silva; André Vardasca Quadros (13599/OAB-MS) , representando Emerson Jocaster Negri Scherer; Ana Paula Neves Siqueira do Nascimento, Roberta Tolentino Tavares de Lira (23106/OAB-PE) e outros, representando Fundação Para O Desenvolvimento do Semi Arido Brasileiro - Fundesa. 
	1.9. Determinações/Recomendações/Orientações: não há.

Emerson Jocaster Negri Scherer (XXX.379.000-XX); Fundacao Para O Desenvolvimento do Semi Arido Brasileiro - Fundesa (05.888.454/0001-64); José Biondi Nery da Silva (XXX.364.224-XX).

ANTONIO ANASTASIA

Elber Alencar Nery Biondi (21906/OAB-PE), representando José Biondi Nery da Silva; André Vardasca Quadros (13599/OAB-MS), representando Emerson Jocaster Negri Scherer; Ana Paula Neves Siqueira do Nascimento, Roberta Tolentino Tavares de Lira (23106/OAB-PE) e outros, representando Fundação Para O Desenvolvimento do Semi Arido Brasileiro - Fundesa.

TOMADA DE CONTAS ESPECIAL (TCE)

Secretaria de Recursos (Serur); Secretaria de Controle Externo de Tomada de Contas Especial (SecexTCE).